臺灣板橋地方法院刑事判決　　　　　　99年度簡上字第1347號
上　訴　人　陳瑋成
即　被　告
上列上訴人即被告因詐欺案件，不服本院於民國99年10月29日99
年度簡字第8303號第一審刑事簡易判決（聲請簡易判決處刑案號
：99年度偵字第23648 號、第23944 號；移送併案審理案號：99
年度偵字第26306 號），提起上訴，本院管轄之第二審合議庭判
決如下︰
    主  文
上訴駁回。
    事實及理由
一、本案經本院審理結果，認原審以被告陳瑋成犯刑法第30條第
    1 項前段、第339 條第1 項之幫助詐欺取財罪，判處有期徒
    刑4 月，並諭知易科罰金之折算標準為以新臺幣1,000 元折
    算1 日，認事用法及量刑均無不當，應予維持，茲引用附件
    原審判決書記載之事實、證據及理由。
二、被告上訴意旨略以：(一)被告上開帳戶餘額甚微，無存款遭人
    盜領之誘因，未辦理掛失止付，縱有輕忽自身權利，仍無法
    據此認定被告有提供上開帳戶供他人使用之事實。(二)被告於
    99年8 月2 日中午前往華南商業銀行積穗分行申報提款卡遺
    失，同日下午前往中和郵局申報遺失，同日晚間6 點多前往
    台北市信義分局三張犁派出所報案，惟帳戶已註記警示帳戶
    ，致無法繼續處理，並非被告未積極處理，原審遽認被告有
    提供上開帳戶供他人使用之事實，容有違誤。況被告僅係單
    純財物遺失，並非遭竊，是否會大費周章向警方報案，甚屬
    有疑。(三)被告提款卡放置在皮夾內，皮夾內並無任何現金，
    皮夾內有身分證等證件，載明被告個人資料，可能是竊取者
    ，趁竊取被告提款卡之際，看過被告身分證之個人資料並抄
    錄下來，因此詐騙集團成員取得提款卡後，以伊出生年月日
    試行操作自動櫃機，因而破解提款卡之密碼，此與被告供述
    伊的密碼是伊的生日相符。(四)金融機構雖一再提醒大眾，提
    款卡密碼勿用自己的生日、身分證字號、手機號碼等設為密
    碼，惟對於有一個以上之帳戶的人，要記得全部帳戶之密碼
    是很困難，是以本件尚難以詐欺集團成員使用上開提款卡密
    碼而反推被告有將提款卡密碼告知詐欺集團之情事云云。
三、惟查，被告何以成立幫助詐欺取財罪及所為辯解有何不可採
    之處，業經原審於判決理由欄予以論駁，核無不當。被告雖
    以前詞置辯，然均未提出相關證據證明其所稱屬實，而被告
    於本院審理時供稱，提款卡是放置皮夾內，皮夾裡面放健保
    卡、駕照、現金，而健保卡、駕照、現金都沒有遺失，而皮
    夾係放在機車車廂裡面，車廂壞掉了，沒有辦法壓下去，兩
    本帳戶密碼為出生年月日，身分證沒有遺失過云云。然查，
    被告既然知道機車車廂壞掉，沒有辦法壓下去，竟然將提款
    卡及證件、現金放在機車車廂裡，所辯違背經驗法則。再者
    ，皮夾內還裝有健保卡、駕照、現金，惟獨僅遺失提款卡，
    若是遭竊豈有僅竊取皮夾內之提款卡，而無視於皮夾內現金
    及證件存在之理！且被告於未曾遺失過身分證證件情況下，
    詐騙集團成員又如何知悉被告之出生年月日。是以被告所辯
    ，均不足以採信，其有幫助詐欺取財之不確定故意，實甚明
    確。至於被告請求傳喚99年8 月2 日三張派出所櫃台值班警
    員及調閱當時值班畫面；查詢存入被告上開帳戶內款項係何
    人帳號匯入；調閱提款機之監視錄影畫面調查係何人提領詐
    款等事項。然查，上開證據僅能證明被告要去報案時，上開
    帳戶業經列為警示戶及匯款人之身份、何人去提領款項，此
    與被告之提款卡遭詐騙集團成員使用，並無直接關係，亦無
    法證明上開帳戶提款卡係被告遺失或是遭竊取而流入詐騙集
    團之事實，此等證據俱不足據為有利被告之認定。被告仍執
    陳詞提起上訴，為無理由。原審認被告罪證明確而為論罪科
    刑之判決，並無違誤，應駁回被告之上訴。
四、據上論斷，應依刑事訴訟法第455 條之1 第1 項、第3 項、
    第368條、第373 條，判決如主文。
本案經檢察官郭峻豪到庭執行職務。
中    華    民    國    100   年    4    月    12    日
                  刑事第三庭審判長法  官  樊季康
                                  法  官  連雅婷
                                  法  官  陳伯厚
上列正本證明與原本無異。
不得上訴。
                                  書記官  高建華
中    華    民    國   100    年    4     月    12    日